臺灣桃園地方法院交通事件裁定　　　　　　　　　　九十二年度交聲字第四○二號
　　異　議　人
　　即受處分人　甲○○
右列受處分人因違反道路交通管理處罰條例案件，對於交通部公路總局新竹區監理所
桃園監理站民國九十二年九月五日所為之裁決（桃監裁罰字第裁五二－Ｄ一Ａ五六四
五四五號），聲明異議，本院裁定如左：
        主  文
原處分撤銷。
甲○○不罰。
        理  由
一、聲請意旨略以：異議人甲○○固於民國（下同）九十二年七月三十一日十四時二
    十分許交通警員舉發當日，在桃園縣蘆竹鄉○○路一百五十六號前，於其所有之
    車號０五五三－ＦＱ號自小客車內，使用手持式行動電話進行撥接，惟其當時係
    將該自小客車停在路旁而非於行進狀態中，而認原處分機關依警員舉發裁處異議
    人罰鍰處分不當，爰具狀聲明異議等語。
二、按道路交通管理處罰條例第三十一條之一第一項規定汽車駕駛人於行駛道路時，
    使用手持式行動電話進行撥接或通話者，處新臺幣（下同）三千元罰鍰。次按法
    院受理交通事件，準用刑事訴訟法之規定，道路交通管理處罰條例第八十九條前
    段定有明文。又認定犯罪事實所憑之證據，無論其為直接或間接證據，其為訴訟
    上之證明，在客觀上以達於通常一般之人均不致有所懷疑，而得確信被告確曾犯
    罪之程度，始得據為有罪之認定，倘未達此一程度，而有合理懷疑之存在時，即
    無從為有罪之確信，此觀最高法院七十六年度台上字第四九八六號判例意旨自明
    。是法院於審理違反道路交通管理處罰條例聲明異議案件，為事實之認定時，如
    就原處分機關所認定受處分人之違規事實仍有合理之懷疑，而無法確信行為人有
    該當於道路交通管理處罰條例各該處罰條文之構成要件事實時，即應作對受處分
    人有利之認定。
三、本件訊之異議人為其堅詞否認有在車輛行進中使用手持式行動電話之交通違規事
    實，辯稱：伊係靠邊停車後，從副駕駛座上之皮包內拿出復華銀行存摺，翻找該
    銀行之電話號碼，欲問復華銀行新址，才使用行動電話，並非於行進中為之等語
    。次查，證人即舉發員警陳志潔固到庭證稱：「當時異議人是沿蘆竹鄉○○路往
    竹圍方向行駛，在接近中正路與南竹路交叉路口時，伊正面看到異議人行車使用
    行動電話，當時異議人距離伊七、八公尺遠，於是指揮異議人靠路邊停車，異議
    人就緩緩將車子開到路邊等語」。然此經與當時亦在場協助處理交通勤務之替代
    役男黃文彬證稱：「一開始我們的警車在蘆竹鄉○○路往台茂方向行進，那裡車
    道是雙向六車道，我們是在中間車道，異議人是在外側車道，異議人慢慢超過警
    車時，我的學長 (即陳志潔）就叫我去攔她，學長就把警車往前開，超過異議人
    的車，我就伸出手攔車，在我伸出手同時，我有看到異議人手拿著行動電話靠在
    耳朵。警車就停在異議人前面，異議人車停在我們後面。停車後，我跟學長都下
    車，學長走到異議人停車位置，要異議人出示證件…」等語，兩相比對，二人就
    （一）如何發現異議人違規使用行動電話，陳員稱伊在定點執勤，目擊異議人在
    其前方七、八公尺處，行車中使用行動電話；黃員則稱係在異議人車通過警車時
    先為駕駛之陳員發現異議人行車時使用行動電話，再令坐在駕駛座旁之伊，伸手
    出車窗外，伊始於斯時發現異議人使用行動電話。（二）如何取締，陳員稱由其
    站立在定點，以手指揮異議人停車於路旁；黃員則稱係警車通過異議人車時，由
    其伸手示意異議人停車。（三）異議人停車之原因，陳員稱不確定異議人是否因
    其指揮而停車，依黃員之供述，異議人明顯為因其指揮而停車，在在互生齟齲，
    供述明顯不一，是異議人是否果有於車輛行進中使用手持式行動電話，已非無疑
    。再者，陳員復未能拍攝照片或錄影以供佐證，從而由上述證據資料以觀，本件
    舉發裁罰之證據，尚有未足，無法確信行為人有該當於前引道路交通管理處罰條
    例處罰條文之構成要件事實，亦即異議人為警舉發之前述交通違規事實，不能證
    明，原處分機關，未加詳察，竟予以裁處異議人罰鍰處分，依法自有未合，爰應
    由本院撤銷原處分，另諭知異議人不罰。
據上論斷，爰依道路交通案件處理辦法第二十條規定，裁定如主文。
中      華      民      國    九十三    年      一      月     五       日
                                    臺灣桃園地方法院交通法庭
                                        法  官   潘政宏
右正本證明與原本無異。
如不服本裁定，應於裁定送達後五日內向本院提出抗告狀。
                                        書記官   王月香
中        華        民        國     九十三     年     一   月    五    日
